臺灣高等法院刑事裁定
110年度抗字第56號
抗  告  人  
即  受刑人  何佑祥




上列抗告人因定應執行刑案件，不服臺灣新北地方法院中華民國
109年12月18日109年度聲字第4690號裁定（聲請案號：臺灣新北
地方檢察署109年度執聲字第3475號），提起抗告，本院裁定如
下：
    主  文
抗告駁回。
    理  由
一、裁判確定前犯數罪者，併合處罰之；宣告多數有期徒刑者，
    於各刑中之最長期以上，各刑合併之刑期以下，定其刑期，
    但不得逾30年；刑法第50條第1 項前段、第51條第5 款分別
    定有明文。
二、本件抗告人即受刑人何佑祥（下稱受刑人），於民國108 年
    9 月29日晚間、108 年11月9 日夜間11時許，先後施用第二
    級毒品甲基安非他命各1次，經分別判處有期徒刑3月、3月
    （均得易科罰金），有臺灣新北地方法院109 年度簡字第26
    27號判決、109 年度簡字第3356號判決在卷可稽，合於定執
    行刑之要件，原審定應執行有期徒刑5月，並諭知易科罰金
    之折算標準，洵屬適法允當。
三、抗告意旨略稱：受刑人所受3月、3月、合併刑期6月之徒刑
    ，定刑依例為4月或5月，因吸毒為殘害自身健康行為，非難
    重複程度較高，應酌定較低之4月，始足以保障受刑人法益
    。
四、按數罪併罰案件定其應執行之刑，本係基於刑罰經濟與責罰
    相當之考量，所為ㄧ新刑罰之宣告，並非給予受刑人不當利
    益，法院在審酌個案具體情節，裁量定應執行之刑時，除應
    考量行為人所犯數罪反映出之人格特性，並應權衡審酌行為
    人之責任與整體刑法目的及相關刑事政策，受法秩序理念規
    範之比例原則、平等原則、責罰相當原則等自由裁量權之內
    部抽象價值要求界限之支配，使以輕重得宜，罰當其責，如
    所定之執行刑，無全然喪失權衡意義或顯然有違比例原則之
    裁量權濫用之情形，即無違法或不當之可言。
五、經查，受刑人有多次施用毒品紀錄，經觀察勒戒及判處罪刑
    在案，仍不悛悔，繼續施用毒品，依本院被告前案紀錄表所
    載，本件108 年9 月29日晚間吸毒案，受刑人拒不到案執行
    ，經新北地檢署發佈通緝，始行歸案，本院審酌受刑人犯罪
    次數、罪質同一性，認原審在宣告刑最長刑期有期徒刑3月
    以上，刑期合併總合有期徒刑6月以下，定應執行有期徒刑5
    月，無喪失權衡意義或有違比例原則而裁量權濫用之情，即
    無違法或不當之可言。受刑人提起抗告，指原裁定不當，請
    求定刑有期徒刑4月，為無理由，應予駁回。
據上論斷，應依刑事訴訟法第412 條，裁定如主文。　
中　　華　　民　　國　　110 　年　　1 　　月　　12　　日
                  刑事第九庭    審判長法　官  潘翠雪
                                      法　官  陳俞婷
                                      法　官  曾德水
以上正本證明與原本無異。
不得再抗告。
                                      書記官  陳怡君
中　　華　　民　　國　　110 　年　　1 　　月　　12　　日